Minutes et répertoires du notaire Richard CUVILLIER, 1594 - 1630 (étude XV)
Archives nationales de France
- Minutes de Richard CUVILLIER, 1594 - 1630; MC/ET/XV/1 - MC/ET/XV/74
  - Minutes. 1622, 7 juin - 1622, 7 juin 1622 - 1622; MC/ET/XV/34; registre
    - Mise en apprentissage par Jean Thierry, maître savetier, demeurant rue Comtesse-d'Artois, de Laurent Duboys, âgé de vingt-deux ans, fils de défunt Ferron Duboys, joueur de violon à Soissons, et d'Alizon Marchant, pour trois années, avec Jean Hougard, maître savetier, demeurant au faubourg Sain
      Documents du Minutier central concernant l'histoire de la musique (1600-1650), par Madeleine Jurgens, tome II [études XI à XX, 1900 actes], Paris, Archives nationales, 1974, p. 677 (instrument de recherche imprimé dématérialisé, certaines notices sont plus détaillées dans la version intégrale accessible en ligne par la rubrique 'Autres instruments de recherche', voir contexte dans le Plan d’orientation général - Notaires de Paris, guides thématiques du Minutier).
    - Contrat d'apprentissage pour un an au profit de Nicolas Boussy, âgé de 15 ans, entre Marie Delorme, veuve de Jean Boussy, maître imager, demeurant rue des Petits-Carreaux, et Luc Paste, maître passementier boutonnier, demeurant même rue. Il sera logé, nourri, chauffé et éclairé par son maître., 10 octobre 1622; MC/ET/XV/34
      Documents du Minutier central concernant les peintres, sculpteurs et graveurs au XVIIe siècle (1600-1650), par Marie-Antoinette Fleury et Martine Constans, tome II [études XI à XX, 2445 actes], Paris, Archives nationales, 2010, notice n°381 (instrument de recherche imprimé dématérialisé, certaines notices sont plus détaillées dans la version intégrale accessible en ligne par la rubrique 'Autres instruments de recherche', voir contexte dans le Plan d’orientation général - Notaires de Paris, guides thématiques du Minutier).
    - Quittance par Jean Hutin, hautbois du roi, demeurant rue des Prêcheurs, à Robert Choblet, maître boisselier, demeurant rue Saint-Antoine, paroisse Saint-Paul, de 420 livres pour rachat de 25 livres de rente constituées audit Hutin le 17 mai 1618., 21 octobre 1622; MC/ET/XV/34
      Documents du Minutier central concernant l'histoire de la musique (1600-1650), par Madeleine Jurgens, tome II [études XI à XX, 1900 actes], Paris, Archives nationales, 1974, p. 261 (instrument de recherche imprimé dématérialisé, certaines notices sont plus détaillées dans la version intégrale accessible en ligne par la rubrique 'Autres instruments de recherche', voir contexte dans le Plan d’orientation général - Notaires de Paris, guides thématiques du Minutier).
    - Constitution par Pierre Chrestien, maître peintre, et sa femme, Isabelle Boucquet, à Jeanne Guingant, veuve de Sébastien Blanchet, maître sellier lormier, tous demeurant rue Saint-Denis, paroisse Saint-Leu-Saint-Gilles, d'une rente annuelle de 50 l., au principal de 800 l. Chrestien ne signe pas, étant au lit et atteint de paralysie., 14 novembre 1622; MC/ET/XV/34
      Documents du Minutier central concernant les peintres, sculpteurs et graveurs au XVIIe siècle (1600-1650), par Marie-Antoinette Fleury et Martine Constans, tome II [études XI à XX, 2445 actes], Paris, Archives nationales, 2010, notice n°525 (instrument de recherche imprimé dématérialisé, certaines notices sont plus détaillées dans la version intégrale accessible en ligne par la rubrique 'Autres instruments de recherche', voir contexte dans le Plan d’orientation général - Notaires de Paris, guides thématiques du Minutier).
    - Bail par Thomas Caverne, marchand fripier, demeurant rue de la Lingerie, pour quatre années à partir de Noël, à Pierre Houdin, demeurant rue Neuve-des-Deux-Jeux-de-Paume, et à Gabrielle de La Lande, sa femme, toilière-lingère, d'une portion de boutique en la maison dudit Caverne, moyennant 200 livres de loyer annuel., 14 novembre 1622; MC/ET/XV/34
      Documents du Minutier central concernant l'histoire de la musique (1600-1650), par Madeleine Jurgens, tome II [études XI à XX, 1900 actes], Paris, Archives nationales, 1974, p. 573 (instrument de recherche imprimé dématérialisé, certaines notices sont plus détaillées dans la version intégrale accessible en ligne par la rubrique 'Autres instruments de recherche', voir contexte dans le Plan d’orientation général - Notaires de Paris, guides thématiques du Minutier).
    - Bail pour 3 ans à partir de Noël par Claude Gillot, marchand fripier, et Thomas Thourin, demeurant rue des Petits-Champs, comme tuteur des enfants nés de son mariage avec Jeanne Boullanger, à Nicolas Riffault, maître cordonnier, demeurant rue de la Cordonnerie, d'une maison, rue de la Cordonnerie, à l'enseigne de la Tour d'argent, au loyer annuel de 400 l. Présent, Noël Varon, maître cordonnier, qui se désiste du bail fait par Thourin et rendra la maison à Noël., 5 décembre 1622; MC/ET/XV/34
      Documents du Minutier central concernant les peintres, sculpteurs et graveurs au XVIIe siècle (1600-1650), par Marie-Antoinette Fleury et Martine Constans, tome II [études XI à XX, 2445 actes], Paris, Archives nationales, 2010, notice n°2098 (instrument de recherche imprimé dématérialisé, certaines notices sont plus détaillées dans la version intégrale accessible en ligne par la rubrique 'Autres instruments de recherche', voir contexte dans le Plan d’orientation général - Notaires de Paris, guides thématiques du Minutier).
    - Quittance par Claude Forget, maître enlumineur, demeurant rue Montorgueil, à Jeanne Paste, marchande publique aux Halles, femme de Jacques Senaulx, juré porteur de blé aux Halles et à l'école Saint-Germain, de 118 l. pour la cession d'une place à vendre la marée près de la halle couverte, qui a été donnée à Jeanne Brunet, femme de Forget, et dont ladite Paste jouit depuis quatre ans., 12 décembre 1622; MC/ET/XV/34
      Documents du Minutier central concernant les peintres, sculpteurs et graveurs au XVIIe siècle (1600-1650), par Marie-Antoinette Fleury et Martine Constans, tome II [études XI à XX, 2445 actes], Paris, Archives nationales, 2010, notice n°793 (instrument de recherche imprimé dématérialisé, certaines notices sont plus détaillées dans la version intégrale accessible en ligne par la rubrique 'Autres instruments de recherche', voir contexte dans le Plan d’orientation général - Notaires de Paris, guides thématiques du Minutier).
    - Jean Chapelain, notaire au Châtelet, et sa famille. Ses enfants: Jean Chapelain le jeune, notaire, Isabelle Chapelain, femme de Claude Canto, procureur au Châtelet, Claude Huart, notaire, marié à Renée Chapelain, Luicharde Chapelain, mariée à Claude Le Vasseur, notaire, 22 décembre 1622; MC/ET/XV/34
      Chapelain, Jean
  - Minutes. 1623, janvier - 1623, juin, janvier 1623 - juin 1623; MC/ET/XV/35; registre
    - Vente par Hugues Quéru, dit Fléchelles, comédien ordinaire du roi, demeurant rue Tireboudin, paroisse Saint-Sauveur, à Toussaint Moulin et Jean Aulnoys, le jeune, vignerons demeurant à Boulogne, près de Saint-Cloud, d'un demi-arpent de vigne sis au terroir de Boulogne, au lieu-dit ' les Garennes ', moyennant 40 livres., 7 janvier 1623; MC/ET/XV/35
      Documents du Minutier central des notaires de Paris, Le théâtre professionnel à Paris, 1600-1649, étude par Alan Howe, documents analysés par Madeleine Jurgens et Alan Howe [457 actes], transcriptions par Andrée Chauleur et Pierre-Yves Louis, Paris, Archives nationales, 2000, notice n° 197 (instrument de recherche imprimé dématérialisé dont la version intégrale est accessible en ligne par la rubrique 'Autres instruments de recherche', voir contexte dans le Plan d’orientation général - Notaires de Paris, guides thématiques du Minutier).
      acte de vente; Tireboudin (rue); Saint-Cloud (Hauts-de-Seine); Quéru dit Fléchelles ou Gaultier-Garguille, Hugues; Moulin, Toussaint; Aulnoys, Jean; acteur; viticulteur
    - Constitution par Pierre Chrestien, maître peintre, et sa femme, Isabelle Boucquet, à Jeanne Guingant, veuve de Sébastien Blanchet, tous demeurant rue Saint-Denis, paroisse Saint- Leu Saint-Gilles, d'une rente de 6 l. 5 s., au principal de 100 l., garantie par la maison où demeurent les Chrestien. En marge: - 1627, 6 septembre.- Mention du remboursement par Guillaume Leduc, maître peintre, acquéreur de Jeanne Guingnant., 10 janvier 1623; MC/ET/XV/35
      Documents du Minutier central concernant les peintres, sculpteurs et graveurs au XVIIe siècle (1600-1650), par Marie-Antoinette Fleury et Martine Constans, tome II [études XI à XX, 2445 actes], Paris, Archives nationales, 2010, notice n°526 (instrument de recherche imprimé dématérialisé, certaines notices sont plus détaillées dans la version intégrale accessible en ligne par la rubrique 'Autres instruments de recherche', voir contexte dans le Plan d’orientation général - Notaires de Paris, guides thématiques du Minutier).
      Chrestien, Pierre
    - Désistement de réclamations réciproques entre Jean Soudier, peintre, demeurant rue Montorgueil, et Mathurin Dufresne, compagnon broyeur de couleurs, demeurant rue des Gravilliers., 19 janvier 1623; MC/ET/XV/35
      Documents du Minutier central concernant les peintres, sculpteurs et graveurs au XVIIe siècle (1600-1650), par Marie-Antoinette Fleury et Martine Constans, tome II [études XI à XX, 2445 actes], Paris, Archives nationales, 2010, notice n°2031 (instrument de recherche imprimé dématérialisé, certaines notices sont plus détaillées dans la version intégrale accessible en ligne par la rubrique 'Autres instruments de recherche', voir contexte dans le Plan d’orientation général - Notaires de Paris, guides thématiques du Minutier).
      Soudier, Jean
    - Contrat de mariage entre Nicolas Lion [dit Beaupré], comédien, âgé de vingt-six ans, demeurant rue Verderet, fils de défunt Esme Lion, laboureur à Génerault, près de Bar-sur-Aube, et Madeleine Lemeine, majeure, fille de feu Pasquier Lemeine, marchand à Châtres-sous-Montlhéry, et de Michelle Guisterre, auquel assistent comme témoins: Louis Galian [dit Saint-Martin)ou], Philbert Robin, Pierre Le Messier [dit Bellerose], Philippe Damoiseau, écuyer, sieur de Grandeville, gendarme de la compagnie du duc d'Orléans, Jacques Mauroy, Étienne de [La Fondz ou] La Font, Simon Jeanne et Simon Ferru, tous comédiens et amis communs des futurs époux, 24 février 1623; MC/ET/XV/35
      Documents du Minutier central des notaires de Paris, Le théâtre professionnel à Paris, 1600-1649, étude par Alan Howe, documents analysés par Madeleine Jurgens et Alan Howe [457 actes], transcriptions par Andrée Chauleur et Pierre-Yves Louis, Paris, Archives nationales, 2000, notice n° 199 (instrument de recherche imprimé dématérialisé dont la version intégrale est accessible en ligne par la rubrique 'Autres instruments de recherche', voir contexte dans le Plan d’orientation général - Notaires de Paris, guides thématiques du Minutier).
      Mention d'une copie de l'acte de mariage, inscrite sur les registres du Châtelet le 10 juin 1662 (Arch. nat., Y 201, fol. 217), par Deierkauf-Holsboer (S. Wilma) 'Le Théâtre du Marais', 2 vol., Paris, Nizet, 1954-1958, t. II, p. 8-9.
      contrat de mariage; Maurice (prince d'Orange, 1567-1625); Galian dit Saint-Martin, Louis; Lion dit Beaupré, Nicolas; Lion, Esme; Lemeine, Madeleine; Guisterre, Michelle; Lemeine, Pasquier; Robin dit Le Gaulcher, Philbert; Le Messier dit Bellerose, Pierre; Damoiseau, Philippe; Mauroy, Jacques; La Fondz ou La Font, Étienne de; Lamplanet, Guillaume; Jeanne, Simon; Ferru, Simon; acteur; agriculteur; militaire
    - Transport par Claude de Nyon dit La Fond, violon ordinaire du roi., 11 mars 1623; MC/ET/XV/35
      Musique XVIIe siècle [2407 actes], par Madeleine Jurgens et le personnel du Minutier, 1954-1996 ( fichier papier entièrement dématérialisé; voir contexte dans le Plan d’orientation général - Notaires de Paris, guides thématiques du Minutier).
      cession; Nyon, Claude de
    - Transport par Henri Picot à Jean Langlois, valet de chambre du roi, demeurant rue de la Pelleterie, de 37 livres 10 sols de rente qui lui appartiennent du fait d'Antoine Picot, son frère, à qui cette rente avait été constituée par Mathieu Augart, juré mouleur de bois, et par Claude Nyon, dit La Fons, violon ordinaire de la chambre du roi, le 18 novembre 1611, moyennant 600 livres., 11 mars 1623; MC/ET/XV/35
      Picot, Henri
    - Bail pour 4 ans à partir de la Saint- Jean-Baptiste par Adam Boissart, maître sculpteur, demeurant rue des Deux-Portes, en son nom et comme tuteur des enfants nés de son mariage avec Anne Ledru, à Blaise Troussevache, maître corroyeur baudroyeur, de la maison où il demeure, rue de la Corroierie, au loyer annuel de 150 l., 14 mars 1623; MC/ET/XV/35
      Documents du Minutier central concernant les peintres, sculpteurs et graveurs au XVIIe siècle (1600-1650), par Marie-Antoinette Fleury et Martine Constans, tome II [études XI à XX, 2445 actes], Paris, Archives nationales, 2010, notice n°274 (instrument de recherche imprimé dématérialisé, certaines notices sont plus détaillées dans la version intégrale accessible en ligne par la rubrique 'Autres instruments de recherche', voir contexte dans le Plan d’orientation général - Notaires de Paris, guides thématiques du Minutier).
      Boissart, Adam
    - Mise en apprentissage par Rodolphe Caillou, marchand, bourgeois de Paris, demeurant rue Saint-Honoré, paroisse Saint-Eustache, et par Marie Driet, sa femme, veuve de Jean Mestayer, sergent en l'Hôtel de ville, de Louis, son fils, âgé de quatorze ans, pour six années, avec Achilles Garset, maître joueur d'instruments, demeurant rue Coquillière, qui promet d'enseigner son art à l'enfant, de le nourrir et de le loger, moyennant 90 livres., 15 mars 1623 - 15 mars 1625; MC/ET/XV/35
      1623, 2 septembre. Quittance de 45 livres par Garset.
      1625, 15 mars. Quittance des 45 livres restant dues.
      Documents du Minutier central concernant l'histoire de la musique (1600-1650), par Madeleine Jurgens, tome II [études XI à XX, 1900 actes], Paris, Archives nationales, 1974, p. 341 (instrument de recherche imprimé dématérialisé, certaines notices sont plus détaillées dans la version intégrale accessible en ligne par la rubrique 'Autres instruments de recherche', voir contexte dans le Plan d’orientation général - Notaires de Paris, guides thématiques du Minutier).
      Caillou, Rodolphe
    - Ratification par Claude Balifre, femme d'Henri de Bailly, valet de chambre, superintendant de la musique de la chambre du roi, demeurant rue Balifre, du contrat fait entre Michel Fabry, écuyer, sieur de Celles et Sancy, et le sieur Bailly pour la vente à ce dernier de l'office de superintendant de la musique du roi, moyennant 15.000 livres, le 25 avril 1622., 17 mars 1623; MC/ET/XV/35
      Documents du Minutier central concernant l'histoire de la musique (1600-1650), par Madeleine Jurgens, tome II [études XI à XX, 1900 actes], Paris, Archives nationales, 1974, p. 126 (instrument de recherche imprimé dématérialisé, certaines notices sont plus détaillées dans la version intégrale accessible en ligne par la rubrique 'Autres instruments de recherche', voir contexte dans le Plan d’orientation général - Notaires de Paris, guides thématiques du Minutier).
      Balifre, Claude
    - Vente par Nicolas Le Febvre, écuyer, sieur de Couldray et de Fréty, demeurant à Chantecoq, au bailliage de Sens, logé en l'île du Palais, en la maison de la Tête-Noire, agissant en son nom et pour Marguerite Vivien, sa femme, à Philippe [Girard, dit Mondor ou] Montdor et Antoine Girard [dit Tabarin], bourgeois de Paris, demeurant en l'île du Palais, de la terre de Couldray et Fréty, consistant en maison seigneuriale, fermée de murailles, tours, fosses, haute, moyenne et basse justice, fiefs et arrière-fiefs, moulin à eau sur la rivière de Clery au bas de la maison, 20 arpents de terre labourable, 8 arpents de prés, bois taillis et buissons, un arpent de vigne, colombier et garenne, avec la ferme de la Garenne-Saint-Jacques, sise à Chantecoq et comportant 200 arpents de terre labourable ou en pâture. Cette vente est faite moyennant 10.000 livres, dont 400 livres versées comptant; les vendeurs devront verser en l'acquit de Le Febvre une rente de 187 livres 10 sols, au principal de 3000 livres, à Jean Bazin, marchand drapier, bourgeois de Paris, précédent propriétaire de la ferme de la Garenne-Saint-Jacques. Le reste des 10.000 livres sera payable après le décret d'adjudication., 19 mars 1623 - 27 novembre 1623; MC/ET/XV/35
      1623, 19 mars (Chantecoq, au bailliage de Sens). Procuration de Marguerite Vivien.
      1623, 27 novembre. Quittance du paiement total des 10.000 livres.
      Documents du Minutier central des notaires de Paris, Le théâtre professionnel à Paris, 1600-1649, étude par Alan Howe, documents analysés par Madeleine Jurgens et Alan Howe [457 actes], transcriptions par Andrée Chauleur et Pierre-Yves Louis, Paris, Archives nationales, 2000, notice n° 200 (instrument de recherche imprimé dématérialisé dont la version intégrale est accessible en ligne par la rubrique 'Autres instruments de recherche', voir contexte dans le Plan d’orientation général - Notaires de Paris, guides thématiques du Minutier).
      Documents du Minutier central des notaires de Paris, Écrivains de théâtre, 1600-1649, étude par Alan Howe, documents analysés par M. Jurgens et A. Howe, Paris, Archives nationales, 2005, notice n°157.
      acte de vente; quittance; procuration; Cité (île de la); Le Febvre, Nicolas; Vivien, Marguerite; Girard dit Tabarin, Antoine; Girard, dit Mondor ou Montdor Philippe; Bazin, Jean; négociant
    - Vente par Aimé Minoust, laboureur à Coutençon, logé rue de la Mortellerie, à l'enseigne de la Croix-Noire, agissant pour lui et pour Clérice Mousset, sa femme, à Nicolas Le Febvre, écuyer, demeurant à Rupereux, paroisse de Coutençon, actuellement à Paris, de la terre, ferme et métairie de Rupereux, avec poulailler, étables à vaches, granges, 68 arpents et demi et 22 perches, en terres, jardin et pâtures, en plusieurs pièces situées audit lieu. Cette vente est faite moyennant la somme de 2700 livres qui est prise des deniers que l'acheteur a reçus de Philippe [Girard, dit Mondor ou] de Montdor et d'Antoine Girard [dit Tabarin] pour la vente qu'il leur a faite de la seigneurie du Couldray et de Fréty., 27 mars 1623 - 4 mai 1623; MC/ET/XV/35
      Contien aussi:
      1623, 27 mars (Coutençon). Procuration de Clarice Mousset à Aimé Minoust.
      Documents du Minutier central des notaires de Paris, Le théâtre professionnel à Paris, 1600-1649, étude par Alan Howe, documents analysés par Madeleine Jurgens et Alan Howe [457 actes], transcriptions par Andrée Chauleur et Pierre-Yves Louis, Paris, Archives nationales, 2000, notice n° 204 (instrument de recherche imprimé dématérialisé dont la version intégrale est accessible en ligne par la rubrique 'Autres instruments de recherche', voir contexte dans le Plan d’orientation général - Notaires de Paris, guides thématiques du Minutier).
      Documents du Minutier central des notaires de Paris, Écrivains de théâtre, 1600-1649, étude par Alan Howe, documents analysés par M. Jurgens et A. Howe, Paris, Archives nationales, 2005, notice n°159.
      acte de vente; procuration; Mortellerie (rue de la); Girard, dit Mondor ou Montdor Philippe; Minoust, Aimé; Mousset, Clérice; Le Febvre, Nicolas; Girard dit Tabarin, Antoine
    - Quittance par Jean Boucher, trésorier et payeur de la gendarmerie de France et receveur particulier des gabelles de Montereau-fault-Yonne, demeurant rue de la Grande-Truanderie, procureur de Jean Bazin, marchand drapier, bourgeois de Paris, et de Marie Deschamps, sa femme, à Antoine Girard [dit Tabarin] et Philippe [Girard, dit Mondor ou] de Montdor, bourgeois de Paris, en l'acquit de Nicolas Le Febvre, d'une somme de 3000 livres pour rachat d'une rente de 187 livres 10 sols., 28 mars 1623; MC/ET/XV/35
      Documents du Minutier central des notaires de Paris, Le théâtre professionnel à Paris, 1600-1649, étude par Alan Howe, documents analysés par Madeleine Jurgens et Alan Howe [457 actes], transcriptions par Andrée Chauleur et Pierre-Yves Louis, Paris, Archives nationales, 2000, notice n° 201 (instrument de recherche imprimé dématérialisé dont la version intégrale est accessible en ligne par la rubrique 'Autres instruments de recherche', voir contexte dans le Plan d’orientation général - Notaires de Paris, guides thématiques du Minutier).
      Documents du Minutier central des notaires de Paris, Écrivains de théâtre, 1600-1649, étude par Alan Howe, documents analysés par M. Jurgens et A. Howe, Paris, Archives nationales, 2005, notice n°158.
      quittance; Montereau-Fault-Yonne (Seine-et-Marne); Grande-Truanderie (rue de la); Boucher, Jean; Bazin, Jean; Deschamps, Marie; Girard dit Tabarin, Antoine; Girard, dit Mondor ou Montdor Philippe; Le Febvre, Nicolas; trésorier payeur (Ancien Régime); percepteur; négociant
    - Bail par Andrée Bellet, femme délaissée et séparée de biens de Guillaume Guyot, bourgeois de Paris, demeurant à présent à Meulan, à Barthélemy Tremblay et Germain Gissey, maîtres sculpteurs, demeurant rue des Vieux-Augustins, de 1/16e d'une maison à l'enseigne de l'Augustin, rue des Vieux-Augustins, comprenant deux corps d'hôtel, cour, puits mitoyen, jardin derrière, moyennant 15 l. 12 s. 6 d. de rente annuelle et perpétuelle., 4 avril 1623; MC/ET/XV/35
      Documents du Minutier central concernant les peintres, sculpteurs et graveurs au XVIIe siècle (1600-1650), par Marie-Antoinette Fleury et Martine Constans, tome II [études XI à XX, 2445 actes], Paris, Archives nationales, 2010, notice n°2137 (instrument de recherche imprimé dématérialisé, certaines notices sont plus détaillées dans la version intégrale accessible en ligne par la rubrique 'Autres instruments de recherche', voir contexte dans le Plan d’orientation général - Notaires de Paris, guides thématiques du Minutier).
      Bellet, Andrée
    - Mise en service par Henri Legrand [dit Belleville ou Turlupin], commissaire de l'artillerie de France, demeurant rue Pavée, paroisse Saint-Sauveur, de Catherine Latinc, sa nièce, âgée de dix ans ou environ, pour six années, avec Dimanche Lechaudé, marchand fripier à Paris, demeurant rue de la Grande-Friperie, paroisse Saint-Eustache, qui s'engage à la loger, nourrir, vêtir, soigner et à lui apprendre son métier de fripier., 7 avril 1623; MC/ET/XV/35
      Documents du Minutier central des notaires de Paris, Le théâtre professionnel à Paris, 1600-1649, étude par Alan Howe, documents analysés par Madeleine Jurgens et Alan Howe [457 actes], transcriptions par Andrée Chauleur et Pierre-Yves Louis, Paris, Archives nationales, 2000, notice n° 202 (instrument de recherche imprimé dématérialisé dont la version intégrale est accessible en ligne par la rubrique 'Autres instruments de recherche', voir contexte dans le Plan d’orientation général - Notaires de Paris, guides thématiques du Minutier).
      contrat d'apprentissage; Pavée (rue); Legrand dit Belleville ou Turlupin, Henri; Latinc, Catherine; Lechaudé, Dimanche; commerçant
    - Testament de Robert Guérin [dit La Fleur ou Gros-Guillaume], comédien du roi, demeurant rue Tireboudin, sain de pensée, allant et venant. Service aux couvents des quatre ordres mendiants. Legs de ses biens à ses quatre héritiers: Catherine Guérin, femme de Julien Bynet, tanneur à Gisors, et Hector Guérin, enfants de Marie Fichet [ou Fisset], sa première femme, et Odot [Guérin] et Charles Guérin [dit L'Espérance], enfants de Geneviève Le Viel [ou Le Vieil], sa seconde femme. Choix de Pierre Moreau, maître tailleur d'habits, comme exécuteur testamentaire., 12 avril 1623; MC/ET/XV/35